臺灣雲林地方法院刑事判決　　　　　　　 96年度易字第446號
公　訴　人　臺灣雲林地方法院檢察署檢察官
被　　　告　甲○○
上列被告因竊盜案件，經檢察官提起公訴（96年度偵字第2314號
），本院於準備程序進行中，因被告就被訴事實為有罪之陳述，
經告知簡式審判程序意旨，並聽取公訴人及被告意見後，本院裁
定依簡式審判程序審理，判決如下：
    主  文
甲○○共同竊盜，累犯，處有期徒刑捌月，減為有期徒刑肆月，
如易科罰金，以新臺幣壹仟元折算壹日。
    事  實
一、甲○○前因竊盜、傷害等案件，經本院各以93年度六簡字第
    21號、93年度六簡字第212 號均判處有期徒刑3 月確定，並
    定其應執行有期徒刑5 月確定；復因違反家庭暴力防治法案
    件，經本院以93年度六簡字第312 號判處有期徒刑4 月確定
    ；又因違反毒品危害防制條例案件，經本院以94年度訴字第
    646 號判處有期徒刑7 月、6 月確定，並定其應執行有期徒
    刑1 年確定，上開各罪經接續執行，於民國95年7 月20日假
    釋出獄，並於同年12月17日假釋期滿，未經撤銷假釋，其未
    執行之刑以已執行論。
二、甲○○與田建興（另由檢察官聲請本院併案審理）於96年4
    月22日上午5 時許，共同騎乘機車行經嘉義縣大林鎮○○街
    295 號前，因見丙○○所有、車牌號碼為7R-6473 號自用小
    貨車停放於該處，竟共同基於意圖為自己不法所有之犯意聯
    絡，趁無人注意之際，由甲○○在外把風，田建興則以上開
    自小貨車上未取走之鑰匙啟動引擎後而竊取之，得手後，供
    2 人共同代步使用。嗣於96年4 月22日下午5 時10分許，甲
    ○○前往雲林縣斗南鎮○○路273 號前欲駕駛上開自用小貨
    車時，為警當場查獲，並扣得鑰匙1 支，始查悉上情。
三、案經雲林縣警察局斗南分局報告臺灣雲林地方法院檢察署檢
    察官偵查起訴。
    理  由
一、被告甲○○所犯係死刑、無期徒刑、最輕本刑為3 年以上有
    期徒刑以外之罪，其於準備程序就前揭被訴事實為有罪之陳
    述，經告知簡式審判程序之旨，並聽取其與公訴人之意見後
    ，本院認無不得或不宜改依簡式審判程序進行之情，爰依刑
    事訴訟法第273 條之1 第1 項、第284 條之1 規定，裁定進
    行簡式審判程序。
二、上揭犯罪事實，迭據被告於偵查中及本院審理時，均坦承不
    諱；而上述自用小貨車係丙○○所有，並於前揭時、地遭竊
    乙節，亦據證人丙○○於警詢中證述明確，復有雲林縣警察
    局車輛尋獲電腦輸入單、贓物認領保管單各1 紙及現場查獲
    照片3 幀附於警卷可憑，足認被告前開自白與事實相符，可
    採為認定被告犯罪之證據。綜上所述，本案事證明確，被告
    竊盜犯行，堪予認定。
三、論罪科刑：
  (一)核被告所為，係犯刑法第320 條第1 項之竊盜罪。被告與田
    建興就上開犯行，有犯意之聯絡及行為之分擔，為共同正犯
    。
  (二)被告前因竊盜、傷害等案件，經本院各以93年度六簡字第21
    號、93年度六簡字第212 號均判處有期徒刑3 月確定，並定
    其應執行有期徒刑5 月確定；復因違反家庭暴力防治法案件
    ，經本院以93年度六簡字第312 號判處有期徒刑4 月確定；
    又因違反毒品危害防制條例案件，經本院以94年度訴字第64
    6 號判處有期徒刑7 月、6 月確定，並定其應執行有期徒刑
    1 年確定，上開各罪經接續執行，於95年7 月20日假釋出獄
    ，並於同年12月17日假釋期滿，未經撤銷假釋，其未執行之
    刑以已執行論，有臺灣高等法院被告前案紀錄表1 份在卷可
    憑，其於受有期徒刑執行完畢後，5 年以內故意再犯有期徒
    刑以上之本罪，為累犯，依刑法第47條第1 項規定，加重其
    刑。
  (三)本院審酌被告現年27歲，正值壯年，竟竊取他人之自用小貨
    車，無視法紀，尊重他人財產權觀念薄弱，亦影響社會良善
    治安，惟念其犯後坦承犯行，尚能知錯，且所竊得之物品已
    由被害人領回等一切情狀，量處如主文所示之刑。
  (四)按犯罪在96年4 月24日以前者，除另有規定外，有期徒刑、
    拘役或罰金，減其刑期或金額2 分之1 ，並應於判決主文同
    時諭知其宣告刑及減得之刑；又犯最重本刑為5 年以下有期
    徒刑以下之刑之罪，依本條例規定減為6 月以下有期徒刑、
    拘役者，應於為減刑裁判時，併諭知易科罰金之折算標準，
    中華民國九十六年罪犯減刑條例第2 條第1 項第3 款、第7
    條及第9 條分別定有明文。查本案被告之犯罪時間為96年4
    月22日，係在96年4 月24日以前，所犯之罪合於前揭條例規
    定，又無不予減刑情事，自應依上開規定，於裁判時依法減
    其宣告刑2 分之1 為如主文所示，併諭知以新臺幣1 千元折
    算1 日為易科罰金之折算標準。
四、至扣案之鑰匙1 支，係被害人丙○○所有，爰不併為沒收之
    諭知，附此敘明。
據上論斷，依應刑事訴訟法第273 條之1 第1 項、第299 條第1
項前段，刑法第28條、第320 條第1 項、第47條第1 項、第41條
第1 項前段，中華民國九十六年罪犯減刑條例第2 條第1 項第3
款、第7 條、第9 條，刑法施行法第1 條之1 第1 項、第2 項前
段，判決如主文。
本案經檢察官乙○○到庭執行職務。
中　　華　　民　　國　　96　　年　　9 　　月　　20　　日
                  刑事第四庭  法　官  曾鴻文
以上正本證明與原本無異。
如不服本判決，應於判決收受後10日內，向本院提出上訴狀（須
附繕本）。
                              書記官  顏錦清
中　　華　　民　　國　　96　　年　　9 　　月　　20　　日
附錄本判決論罪科刑法條全文：
刑法第320條第1項：
意圖為自己或第三人不法之所有，而竊取他人之動產者，為竊盜
罪，處5 年以下有期徒刑、拘役或新臺幣15,000 元以下罰金。
